臺灣新竹地方法院刑事判決　　　　　　　 95年度訴字第936號
公　訴　人　臺灣新竹地方法院檢察署檢察官
被　　　告　乙○○
　　　　　　　　　　（現另案於臺灣新竹監獄執行中）
指定辯護人　本院公設辯護人丁○○
上列被告因違反槍砲彈藥刀械管制條例案件，經檢察官提起公訴
（九十五年度偵字第五一六二號），本院判決如下：
    主  文
乙○○未經許可，持有其他可發射子彈具有殺傷力之改造手槍，
處有期徒刑肆年肆月，併科罰金新臺幣壹拾萬元，罰金如易服勞
役，以新臺幣壹仟元折算壹日。扣案仿ＢＥＲＥＴＴＡ廠九二Ｆ
Ｓ型半自動手槍之改造手槍壹支（含彈匣壹個，槍枝管制編號：
0000000000號），沒收之。
    事  實
一、乙○○明知非經中央主管機關內政部許可，不得持有可發射
    子彈具殺傷力之改造槍枝及子彈，竟未經許可，基於持有可
    發射子彈具殺傷力之改造槍枝及子彈之犯意，於不詳時間、
    地點，以不詳方法取得具殺傷力之仿ＢＥＲＥＴＴＡ廠九二
    ＦＳ型半自動手槍製造之槍枝換裝土造金屬槍管而成之改造
    手槍一支（含彈匣一個，槍枝管制編號：00000000
    00號），及口徑九ｍｍ之制式子彈二顆，並未經許可而持
    有之。嗣於民國九十五年八月三十日十七時二十分許，為警
    在其所使用車牌號碼為Ｗ六－八０九九號自小客車（懸掛Ｒ
    七－五０五０號車牌）內右前座椅下方置物盒內查獲，並扣
    得上開改造手槍一支及制式子彈二顆，而知悉上情。
二、案經新竹市警察局移送臺灣新竹地方法院檢察署檢察官偵查
    起訴。
    理  由
一、按被告以外之人於審判外之言詞或書面陳述，除法律另有規
    定者外，不得作為證據，刑事訴訟法第一百五十九條第一項
    固有明文規定。惟被告以外之人於審判外之陳述，雖不符刑
    事訴訟法第一百五十九條之一至之四之規定，但經當事人於
    審判程序同意作為證據，法院審酌該言詞陳述或書面陳述作
    成時之情況，認為適當者，亦得為證據，為同法第一百五十
    九條之五第一項所明定。本件被告及辯護人對於證人甲○○
    、徐家文於警詢中之證述部分，均未於言詞辯論終結前就其
    無證據能力聲明異議，而本院審酌上開各該證據均非非法取
    得之證據，並無證據力明顯過低之情形，復經本院於審判期
    日就上開證據進行調查、辯論，依前開規定，上開證人於審
    判外之陳述，均得作為本案之證據，以上合先敘明。
二、本院認定被告上開犯行所憑之證據及理由：
（一）被告乙○○對於上揭持有本案扣案改造槍枝一支、制式子
      彈二顆之犯行，於警訊、檢察官偵查中及本院審理時皆坦
      白承認（參偵查卷第四至八、九一至九二、本院卷第一三
      四至一四八頁）。
（二）核與證人即被告乙○○女友甲○○於警詢時證述之情節相
      符（參偵查卷第九、一０頁）。
（三）而新竹市警察局九十五年八月三十日對被告乙○○停放於
      其位於新竹市○區○○里○○路四六二巷一號前懸掛車牌
      號碼Ｒ七－五０五０號之車牌、實際車牌號碼為Ｗ六－八
      ０九九號之自用小客車執行搜索時，因車內右前座下方置
      物盒無法打開，遂由證人甲○○駕駛該車隨同警方至新竹
      市○○路七六號萬利鎖印店門口，由負責人徐家文開鎖後
      ，在該置物盒內查扣上揭改造槍枝一支、制式子彈二顆之
      事實，除據證人即參與搜索之警員丙○○、鎖印店負責人
      徐家文分別於本院審理時、警詢時證述明確外（分參本院
      卷第九五至一０一頁、偵查卷第一一頁），復有新竹市警
      察局製作之搜索扣押筆錄、搜索票、扣押物品目錄表、證
      物照片十一張（參偵查卷第一二至二一頁）可證。
（四）並有上開查獲之改造槍枝一支、制式子彈二顆等物扣案可
      資佐證。
（五）而扣案之上揭槍、彈，經查獲單位新竹市警察局就槍枝部
      分初步檢視結果，認係管制槍枝之可能性較大一節，有該
      局之槍枝初步檢視報告表一份在卷可查（參偵查卷第八二
      至八六頁），經再送內政部警政署刑事警察局鑑定，該局
      於九十五年十月十三日以刑鑑字第０九五０一三０九五八
      號槍彈鑑定書（參偵查卷第九四至九六頁），其鑑定結果
      以：
  １、送鑑之制式手槍一支（槍枝管制編號：00000000
    　00號），認係由仿ＢＥＲＥＴＴＡ廠九二ＦＳ型半自動
      手槍所製造之槍枝，換裝土造金屬槍管而成之改造手槍，
      機械性能良好，可擊發適用子彈，認具殺傷力。
  ２、送鑑之制式子彈二顆，認均係口徑九ｍｍ之制式子彈，經
      檢視，彈底均具撞擊痕跡，經實際試射結果，均可擊發，
      認均具殺傷力；本件事證明確，被告前揭無故持有具殺傷
      力之槍、彈犯行，堪以認定。
（六）被告雖於本院最後一次審理時供稱：我是於九十年間在自
      強外役監服刑中放假時，在新竹市○○路黃國明住處，黃
      國明同時交二把槍和五發子彈給我保管持有，約在本案查
      獲前幾天，我將本案查扣之槍彈取出放在車上，另一把槍
      及三顆子彈則在九十六年二月十八日我向警方自首而查獲
      云云。惟查：
  １、被告乙○○前後所為多次之供述均不一，已無憑信性：
　　被告乙○○先於九十五年八月三十日警詢時供稱：本案槍
  　　械是由「黃國明」（應為「黃國銘」之誤）之男子大約在
　    三年前交給我的，平日我均將該槍械藏於我所駕駛之賓士
      休旅車右前座椅下方置物盒內，除警方所查獲之該槍枝外
      ，沒有藏匿其他槍械等語（參偵查卷第七頁）。
  　其於同日偵查時供稱：黃國明在九十年六、七月在他的明
    　湖路住處交給我的，警詢筆錄我是看完才簽名，記載無誤
      ，所言實在等語（參偵查卷第九一頁）。
  　其於本院九十六年三月十三日行準備程序時改稱：是住新
    　莊的朋友「林記文」在八月三十日查獲前三天向我借車，
      八月二十九日打電話叫我去新莊取車，我事後才知道那天
      他被警方追緝，把我的車丟在路邊，我車開回來，警方下
      午就來，警詢時所說的黃國明我也不知道是如何來的等語
      （參本院卷第四一頁）。
  　九十六年三月十四日公設辯護人具陳報書以：被告原聲請
    　傳證人「林記文」作證，惟辯護人與被告會面溝通後，被
      告稱因記得其綽號為「阿國」，故該人有可能為「陳元國
      」，請求傳訊陳元國，再陳報其年籍住所等情，有該陳報
      書在卷可查（參本卷第六五頁）。
    九十六年三月三十日公設辯護人具調查證據聲請書以：被
      告陳稱陳元國借車未將車鑰匙、置物箱鑰匙還被告，被告
      不知置物箱中放有槍彈，警察搜索時被告亦無鑰匙可開鎖
      ，是槍彈應係陳元國或他人放置，被告應不知情一節，有
      該書狀在卷可查（參本院卷第七五頁）。
  　九十六年五月七日公設辯護人調查證據聲請暨陳報書以：
    　「陳元國」日前已病逝，捨棄傳喚陳元國，因被告向辯護
      人陳稱「林星進」、「陳建暉」曾聽聞陳元國將槍枝放在
      被告車上，致被告遭起訴等語，請求傳喚該二人等情，有
      該書狀在卷可查（參本院卷第八五頁）。查被告乙○○究
      竟如何取得本案扣案之槍枝、子彈，先供述是已死亡之「
      黃國明」於數年前在新竹交付等語，其後改口為被「林記
      文」於查獲前幾天在新莊栽贓陷害云云，後又改稱記錯人
      名，應係「陳元國」將扣案之槍彈放在其駕駛之車內，伊
      不知此情云云，其後則陳報「陳元國」已死亡，惟有另二
      人「林星進」、「陳建暉」曾聽聞陳元國放置槍彈在被告
      車上之事云云，待本院傳訊自行前來之證人林星進並行交
      互詰問結果，證人林星進並不知悉陳元國放槍彈在被告車
      上之事等節，有本院第一次審理筆錄在卷可稽（參本院卷
      第一０二至一一二頁），自被告乙○○上揭從坦承犯行、
      到否認犯行、到是與另一查扣之槍彈同時持有；再自其供
      稱前揭持有本案扣案槍、彈之來源前後數次時間、地點及
      交付者何人均不一致等情形觀之，被告所為之上開供述，
      已無憑信性可言，難以採信。
  ２、而其所為與另一持有槍彈案件之犯行係同時持有之供述，
      亦與證據不符：
　　被告乙○○另有於九十六年二月十八日在苗栗縣頭份鎮○
      ○○路一八一巷四八號其租屋處為警查獲，警方並在其駕
      駛車牌號碼Ｋ八－一五六一號自小客車內查獲具殺傷力之
      改手槍一支（槍枝管制編號：0000000000號）
      、子彈三顆之犯行，經檢察官偵查後，以九十六年度偵字
      第一四三二號向本院起訴等節，有同號之起訴書在卷可查
      ，並經本院調閱上開卷宗核閱無訛。
    其於「該案」警詢、偵查時均供稱該案查扣之槍彈係「黃
      國銘」於九十三年底交付保管藏放云云（參該案偵查卷第
      一０頁背面、第五四、五五頁），已與其於本案偵訊時供
      稱係黃國銘於九十年六、七月間交付保管云云之時間不同
      ，而黃國銘其人於九十二年五月二十五日死亡一節，有其
      全戶戶籍資料查詢結果、臺灣高等法院被告前案紀錄表各
      一份在卷可稽，是被告乙○○當無可能在九十三年年底收
      受已死亡之黃國銘交付槍彈，其此部分所言無足可採。
    被告乙○○在「該案」準備程序中供稱：黃國銘在九十年
      間就過去了，我一直到九十二年七月一日才假釋出監，怎
      麼可能會在九十年間收受黃國銘交付之槍彈，我是在九十
      五年九月初，陳元國打電話告訴我他八月三十日寄放在我
      那邊的是槍彈，我才知道云云（參該案本院卷第二０頁）
      ，不僅否認本案及該案槍彈係由黃國銘所交付，且改稱二
      次查獲之槍彈皆係由陳元國於九十五年八月三十日放置在
      伊車上，九月間伊才知道陳元國有放槍彈云云，惟此又與
      其在「本案」先稱並不知陳元國在伊車上置放槍彈云云、
      後稱是與陳元國結怨，被陳元國陷害云云均不符；且黃國
      銘係在九十二年五月間死亡一節已如上述，亦非被告所述
      在九十年間死亡云云；此部分亦難以採信。
　　其在本案及該案審理時均又更改供詞，並將最後答辯版本
  　　確定為在九十年年中，黃國銘癌末，在其新竹市○○路住
    　所將本案及該案查扣之槍枝交由伊保管云云，並在該案自
      承其在「本案」聲請傳喚林星進是作了不實陳述等語（參
      該案本院卷第九九頁）；而其於「該案」第一次審理時（
      九十六年六月十五日）再度聲請傳訊證人陳京鈺（原名陳
      炳煌），以證明其在九十年間自強外役監放假時，確實自
      黃國銘處收受了本案及該案之槍彈，當時係與陳炳煌一同
      去看癌末的黃國銘，而黃國銘交槍彈時，證人陳炳煌在現
      場云云；查被告乙○○於九十年六月二十三日至二十六日
      於自強外役監獄服刑中放假一節，有該監名籍科員李永發
      之傳真資料影本附卷可查，惟陳炳煌因案自八十八年五月
      十七日至九十一年四月十二日止，皆在臺灣臺南監獄臺南
      分監執行一節，亦有該分監在監或出監受刑人資料表、本
      院該案所為之電話紀錄表各一份附於該案卷宗可查（參該
      案本院卷第六七、六九頁），是前揭被告乙○○放假時，
      陳炳煌人在監獄服刑，根本無可能分身陪同被告至新竹市
      黃國銘住處，被告上開辯詞，令人啼笑皆非，無足採信。
      又被告於本案警詢時先供稱不知道黃國銘車禍或致癌死亡
      云云（參偵查卷第七頁）；於偵訊時供稱係九十年底肝癌
      死亡云云（參偵查卷第九一頁）；於準備程序時改稱不知
      道黃國銘是如何來的云云（參本院卷第四一頁）；於最後
      一次審理時則稱黃國銘當時癌末，因跟他感情不錯，所以
      黃國銘交槍彈給我云云（參本院卷第一三四頁）；佐以其
      於「該案」警詢、偵訊時供稱該案扣案槍彈是九十三年底
      黃國銘交付保管云云（參該案偵查卷第五四、五五頁）、
      於準備程序時改稱黃國銘九十年間就死亡云云（參該案本
      院卷第二０頁）觀之，再對照黃國銘前案紀錄表上記載「
      此人於九十二年五月二十五日死亡，原因：急性腦中風」
      等語，堪認被告乙○○顯然就黃國銘其人之真實狀況並不
      清楚，始多次敘述黃國銘病情、死亡時間均不相同，而被
      告乙○○所為其持有本案槍彈來源之供述，因前揭多次閃
      爍數變之說法自相矛盾，無法採信。
    本案被告乙○○在不詳時地，持有扣案槍彈之犯行，事證
      明確，已如前述；其於本案及「該案」查獲初始，不僅所
      供稱黃國銘交付槍彈之時間差距三年，且其從未提及本案
      及該案查獲之槍彈皆係黃國銘「同時地」交付由伊保管等
      語，而被告乙○○為一智識健全之成年人，具有清楚之辨
      識能力，當可具體、明確地陳述其前後二次被查獲之槍彈
      來源，惟從其前揭之供述觀之，本院無法從其前後多次更
      改之辯詞中產生二案之槍彈係同一時間、來自同一人處而
      同時持有之心證；被告乙○○雖曾於「該案」警詢時供稱
      該案查扣之槍彈「來源」與本案槍彈一樣云云，惟「來源
      」一詞，或係槍彈出自同一人改造、或係向同一人或同一
      處購買、或係由同一人處收受，不一而足，被告乙○○在
      彼時既未論及係同時自黃國銘處收受本案及該案查扣之槍
      彈，且直至本案審理前始將數種不同內容之辯詞改為前揭
      之所述，令人難以採信。
（七）綜上所述，本案事證已臻明確，被告持有改造槍彈之犯行
      洵堪認定，應予依法論科。
三、論罪及科刑的理由：
（一）罪名：核被告乙○○就持有前開槍枝及子彈之犯行，係犯
      槍砲彈藥刀械管制條例第八條第四項未經許可持有其他可
      發射子彈具有殺傷力之槍砲罪、同條例第十二條第四項之
      未經許可持有子彈罪。
（二）想像競合犯：被告以一行為同時持有改造槍枝及制式子彈
      ，同時觸犯同條例第八條第四項、第十二條第四項之罪，
    　應依刑法第五十五條想像競合犯之規定，從一重之槍砲彈
      藥刀械管制條例第八條第四項之未經許可持有可發射子彈
      具有殺傷力之改造手槍罪論處。
（三）科刑：審酌被告乙○○無視法令禁制，未經許可持有具殺
      傷力之改造手槍、制式子彈之犯罪動機、目的，被告乙○
      ○所為對於社會具有高度潛在危險性，威脅社會秩序及一
      般人民之生命、身體安全甚鉅，暨其犯罪手段、犯後飾詞
      狡卸、態度惡劣等一切情狀，量處如主文所示之刑及諭知
      罰金如易服勞役之折算標準，以資懲儆。
（四）沒收：扣案之仿BERETTA廠九二FS型半自動手槍之改造手
      槍一支（槍枝管制編號：0000000000號），係
      屬違禁物，不問屬於犯人與否，應依刑法第三十八條第一
      項第一款之規定宣告沒收；至制式子彈二顆，均經鑑驗試
      射滅失，已非違禁物，爰就此部分不予宣告沒收，併此敘
      明。
四、適用法律依據：
（一）刑事訴訟法第二百九十九條第一項前段。
（二）槍砲彈藥刀械管制條例第八條第四項、第十二條第四項。
（三）刑法第十一條前段、第五十五條、第四十二條第三項、第
      三十八條第一項第一款。
本案經檢察官林忠義到庭執行職務。
中　　華　　民　　國　　96　　年　　6 　　月　　27　　日
                  刑事第五庭審判長法  官   楊惠芬
                                  法  官   吳靜怡
                                  法  官   楊麗文
以上正本證明與原本無異。
如不服本判決應於收受本判決後十日內向本院提出上訴書狀，其
未敘述上訴理由者，並得於提起上訴後十日內向本院補提理由書
狀( 均須按他造當事人之人數附繕本 )「切勿逕送上級法院」。
中　　華　　民　　國　　96　　年　　6 　　月　　27　　日
                                  書記官  蕭惠婷
附錄本案論罪科刑法條全文：
槍砲彈藥刀械管制條例第八條第四項：
未經許可，持有、寄藏或意圖販賣而陳列第一項所列槍枝者，處
三年以上十年以下有期徒刑，併科新臺幣七百萬元以下罰金。
槍砲彈藥刀械管制條例第十二條第四項：
未經許可，持有、寄藏或意圖販賣而陳列子彈者，處五年以下有
期徒刑，併科新臺幣三百萬元以下罰金。
